臺灣高雄地方法院刑事判決　　　　　　100年度審訴字第304號
公　訴　人　臺灣高雄地方法院檢察署檢察官
被　　　告　林嘉富
上列被告因毒品危害防制條例案件，經檢察官提起公訴（99年度
毒偵字第6818號），被告於準備程序進行中就被訴事實為有罪之
陳述，經本院告知簡式審判程序之旨，並聽取被告與公訴人之意
見後，裁定依簡式審判程序審理，判決如下：
    主  文
林嘉富施用第一級毒品，累犯，處有期徒刑捌月。
    事  實
一、林嘉富前於91年間，因施用毒品案件，經本院以91年度毒聲
    字第2011號裁定令入勒戒處所施以觀察、勒戒後，認有繼續
    施用毒品之傾向，再以91年度毒聲字第7128號裁定命入戒治
    處所施以強制戒治，於92年7月9日停止戒治出所並付保護管
    束，並於92年10月31日保護管束期滿而執行完畢，由臺灣高
    雄地方法院檢察署檢察官以92 年度戒毒偵字第993號為不起
    訴處分確定。又於97年5 月間，因施用毒品案件，經本院以
    97 年度審訴字第3411號判決判處有期徒刑9月確定，於99年
    1 月27日縮刑期滿執行完畢。詎林嘉富猶不知悔改及戒除毒
    癮，復基於施用第一級毒品海洛因之犯意，於99年9月4日17
    時許，在高雄市○鎮區○○路108 巷12號住處內，以將海洛
    因加水稀釋置於針筒持以注射之方式，施用第一級毒品海洛
    因1次。嗣於99年9 月6日21時40分許，在雲林縣元長鄉○○○
    ○路58.5公里處，因林嘉富所搭乘之自小客車違規超速為警
    攔檢，查得其為列管毒品調驗人口，經徵得其同意後帶返警
    局採尿送驗，結果呈可待因、嗎啡陽性反應而查獲。
二、案經雲林縣警察局虎尾分局報告臺灣雲林地方法院檢察署呈
    請臺灣高等法院檢察署檢察長令轉臺灣高雄地方法院檢察署
    檢察官偵查起訴。
    理  由
一、本件被告林嘉富所犯係死刑、無期徒刑、最輕本刑為3 年以
    上有期徒刑以外之罪，其於準備程序進行中，就被訴事實為
    有罪之陳述，經受命法官告知簡式審判程序之旨，並聽取當
    事人之意見後，本院合議庭認無不得或不宜改依簡式審判程
    序進行之情形，爰依刑事訴訟法第273條之1 第1項規定，裁
    定本件由受命法官獨任進行簡式審判程序。又本件卷內之證
    據資料，依同法第273條之2規定，不受同法第159條第1項關
    於傳聞法則規定之限制，依法均有證據能力，合先敘明。
二、上揭事實，業據被告於本院審理中坦承不諱，並有銓昕檢驗
    科技股份有限公司99年9 月30日濫用藥物尿液檢驗報告（原
    樣編號：LＺ000000000000）（警卷第4 頁）、雲林縣警察局
    虎尾分局查獲毒品案件嫌疑人編號與真實姓名對照表（檢體
    編號：LＺ000000000000）（警卷第5頁）各1紙在卷可稽，足
    認被告前開任意性之自白與事實相符，得作為被告有罪之證
    據。又被告曾受如事實欄所載之觀察、勒戒及強制戒治處分
    執行完畢後5 年內，再犯施用毒品罪而經依法追訴處罰完畢
    等事實，亦有卷附本院院內索引卡紀錄表、臺灣高等法院被
    告前案紀錄表各1 份在卷可按。按毒品危害防制條例第20條
    、第23條於93年1月9日修正施行後，將施用毒品之刑事處遇
    程序，區分為「初犯」及「五年內再犯」、「五年後再犯」
    3 種，其立法理由謂：「初犯」經觀察、勒戒或強制戒治執
    行完畢釋放後，「五年內再犯」者，因其再犯率甚高，原實
    施之觀察、勒戒及強制戒治既已無法收其實效，爰依法追訴
    或裁定交付審理。至於經觀察、勒戒或強制戒治執行完畢釋
    放後，「五年後再犯」者，前所實施之觀察、勒戒或強制戒
    治已足以遮斷其施用毒品之毒癮，為期自新及協助其斷除毒
    癮，仍適用「初犯」規定，先經觀察、勒戒或強制戒治之程
    序。從而依修正後之規定，僅限於「初犯」及「五年後再犯
    」二種情形，始應先經觀察、勒戒或強制戒治程序。倘被告
    於5年內已再犯，經依法追訴處罰，縱其第3次再度施用毒品
    之時間，在初犯經觀察、勒戒或強制戒治執行完畢釋放5 年
    以後，已不合於「五年後再犯」之規定，且因已於「五年內
    再犯」，顯見其再犯率甚高，原實施觀察、勒戒或強制戒治
    ，已無法收其實效，即應依該條例第10條處罰（最高法院95
    年第7 次刑事庭會議決議參照）。從而，被告於前開初犯觀
    察、勒戒及強制戒治處分執行完畢釋放後「五年內再犯」施
    用毒品罪，並經依法追訴處罰執行完畢，而本件被告再度施
    用毒品犯行，已不合於「五年後再犯」之規定，揆諸前揭說
    明即應依毒品危害防制條例第10條加以處罰。職是，本件事
    證明確，被告犯行洵堪認定，應依法論科。
三、核被告所為，係犯毒品危害防制條例第10條第1 項之施用第
    一級毒品罪。被告為施用而持有第一級毒品之低度行為，為
    施用第一級毒品之高度行為所吸收，不另論罪。又被告有如
    事實欄所記載論罪科刑執行完畢之紀錄，有上開被告前案紀
    錄表附卷可考，其於有期徒刑執行完畢後，5 年內故意再犯
    本件有期徒刑以上之罪，為累犯，應依刑法第47條第1 項規
    定，加重其刑。爰審酌被告前因施用毒品案件，迭經觀察、
    勒戒、強制戒治及法院科刑判決後，竟再為本件犯行，足見
    其惡習已深，且戒絕毒癮之意志不堅，未能體悟施用毒品對
    自己、家人造成之傷害及社會之負擔，自屬可議；參以被告
    犯後坦承犯行，且施用毒品本質上係屬戕害自身健康之行為
    ，尚未直接危害他人，反社會性程度應屬較低，及其施用毒
    品之前科紀錄、智識程度為國中肄業，從工，每月收入約新
    臺幣4、5萬元等一切情狀，量處如主文所示之刑，以資懲儆
    。
據上論斷，應依刑事訴訟法第273 條之1 第1 項、第284 條之1
、第299 條第1 項前段，毒品危害防制條例第10條第1 項，刑法
第11條前段、第47條第1 項，判決如主文。
本案經檢察官王清海到庭執行職務。
中    華    民    國    100    年    3    月    24    日
                  刑事第十庭    法  官  林裕凱
以上正本證明與原本無異。
如不服本判決應於收受判決後10日內向本院提出上訴書狀，並應
敘述具體理由。其未敘述上訴理由者，應於上訴期間屆滿後20日
內向本院補提理由書(均須按他造當事人之人數附繕本)「切勿逕
送上級法院」。
中    華    民    國    100    年    3    月    24    日
                                書記官  黃振祐
附錄所犯法條
毒品危害防制條例第10條
施用第一級毒品者，處 6 月以上 5 年以下有期徒刑。
施用第二級毒品者，處 3 年以下有期徒刑。